臺北高等行政法院裁定
　　　　　　　　　　　　　　　　　　　　94年度聲字第14號
聲　請　人　甲○○
相　對　人　考選部
代　表　人　乙○○（部長）
訴訟代理人　丙○○
上列聲請人與考選部間聲請證據保全事件，本院裁定如下︰
    主  文
聲請駁回。
聲請程序費用由聲請人負擔。
　　理  由
一、按證據有滅失或礙難使用之虞，或經他造同意，得向法院聲
    請保全；就確定事、物之現狀有法律上利益並有必要時，亦
    得聲請為鑑定、勘驗或保全書證。應保全證據之理由於必要
    時應釋明之。行政訴訟法第176條規定準用民事訴訟法第368
    條、370條定有明文。是以聲請證據保全，就其有法律上之
    利益並有必要一節，應釋明之。
二、本件聲請意旨略以：
    (一)聲請人因參加相對人舉辦93年公務人員海岸巡防人員三等
      特種考試海洋巡護科輪機組考試，不服「船用電機與自動
      控制」一科之評定分數過低致未獲錄取事件，經提起行政
      訴訟中，正由貴院分以93年訴字第4045號審理中。
    (二)本件相關爭點乃在釐清評閱程序有無違背法令或評分不公
      允或寬嚴不一或有無錯誤等事實，認有鑑定全部考生就「
      船用電機與自動控制」1科中第1、2、4題之作答之必要。
      惟考選部所公布之「試卷管理辦法」第4條規定：「．．
      ．保管1年後得銷毀．．．」，本件考卷之保存將屆1年，
      恐有被銷毀之虞，請求予以保全，將所有應考人全部就該
      科所為作答之答題卷予以扣案，以利鑑定之進行及公平公
      正之審理。
三、按「閱卷開始後，如發現評閱程序違背法令或有錯誤或評分
    不公允或寬嚴不一時，得由分組召集人商請原閱卷委員重閱
    。必要時，得由分組召集人徵得典試委員長同意後，另組閱
    卷小組評閱之」、「考試成績評定開拆彌封後，除有違法情
    事或依形式觀察有顯然錯誤，經依法定程序處理者外，不得
    再行評閱」，典試法第24條第2項、第3項定有明文。是以，
    關於重行評閱僅限於有上開法定事由時，始得為之。本件聲
    請人於榜示未獲錄取後，提起救濟程序，考試成績已經評定
    開拆彌封，依上開典試法第24條第3項規定，僅於有違法情
    事或依形式觀察有顯然錯誤時，方得再行評閱。乃原告主張
    其所得成績不該比其他考生為差，並未指明有何違法情事，
    或有何依形式觀察有顯然錯誤，依法即不得請求重行評閱，
    則其請求為將來鑑定之需而調取「船用電機與自動控制」科
    全部考生之答題卷，並不能就其符合典試法第24條第3項規
    定，而有法律上之利益並有必要一節，為必要之釋明。故聲
    請人之聲請，即難准許。
三、依行政訴訟法第104條，民事訴訟法第95條、第78條，裁定
    如主文。
中　　華　　民　　國　　94　　年　 　5　　月　 12  　 日
                         第七庭審判長法  官　鄭　小　康
                                     法  官　林　金　本
                                     法  官　李　玉　卿
上為正本係照原本作成。
如不服本裁定，應於送達後10日內向本院提出抗告狀（須按他造
人數附繕本）。
中　　華　　民　　國　　94　　年　　5　　月　　12 　　日
       　　　　　　　　　　　　　　　書記官　張　靜　怡
